臺灣臺北地方法院交通事件裁定　　　　　　　　 九十一年度交聲字第二二六號
　　異議人即
　　受處分人　甲○○
右列受處分人因違反道路交通管理處罰條例案件，對於台北市交通事件裁決所中華民
國九十一年一月三十一日所為之處分（原處分案號：北市裁三字第駕裁二二—ＡＢＷ
六二○一一四號）聲明異議，本院裁定如左：
    主  文
異議駁回。
    理  由
一、按公共汽車招呼站十公尺內不得臨時停車、禁止臨時停車處所不得停車，分別為
    道路交通安全規則第一百十一條第二款、第一百十二條第一項第一款所明定；再
    汽車駕駛人在禁止臨時停車處所停車者，處新台幣（下同）六百元以上一千二百
    元以下罰鍰，道路交通管理處罰條例第五十六條第一項第一款定有明文。次按道
    路交通管理處罰條例第三條第九款、第十款分對何謂臨時停車與停車定有解釋，
    所謂臨時停車係指車輛因上、下人、客，裝卸物品，其引擎未熄火，停止時間未
    滿三分鐘，保持立即行駛之狀態；而停車則指車輛停放於道路兩側或停車場所，
    而不立即行駛者而言。
二、本件受處分人即異議人甲○○駕駛車號ＥＱ—二六七號營業小客車，於民國九十
    年十一月七日下午四時許，在台北市○○○路三六三號前公車招呼站十公尺內違
    規停車排班候客，妨礙公車靠站停車上下客，為台北市政府警察局松山分局民有
    派出所（下稱：民有派出所）警員乙○○以受處分人違反道路交通管理處罰條例
    第五十六條第一項第一款當場掣單舉發。嗣受處分人於應到案日前申訴，原處分
    機關函請舉發機關調查結果，仍認受處分人有上開違規行為，乃依道路交通管理
    處罰條例第五十六條第一項第一款及違反道路交通管理事件統一裁罰標準表之規
    定，於九十一年一月三十一日裁處受處分人九百元。
三、訊據受處分人甲○○固不否認於前開時、地將前開所駕駛之營業小客車臨時停車
    在舉發地點，惟辯稱：員警一到現場即開單舉發，如何得知其停車在舉發地點有
    多久時間？且所謂停車依道路交通管理處罰條例第三條第十款規定，須在道路兩
    側停留三分鐘以上始足構成，員警如何證明其停車之時間云云。經查：本件異議
    人即被處分人所爭執者，無非以掣單舉發之員警未於舉發地點停留三分鐘以上，
    焉能得知其構成「停車」而非「臨時停車」之要件為據。惟經本院傳喚掣作舉發
    違反道路交通管理事件通知單之民有派出所警員乙○○到庭結證稱：「本件他停
    在公車站牌前，政府已經劃設了停等區去排班，可是他們都不要，他們長期在那
    邊排班，取締不勝取締，我們也有勸導，可是我們一走，他們又來了，‧‧‧如
    果真是有客人要在那邊下車，我們也無可厚非，讓他們停一下，但是他們是長期
    在那邊排班，時間一定超過三分鐘」（見九十一年三月十三日訊問筆錄）等語，
    足見，異議人即受處分人之停留目的係在排班等候載客，而既係排班等候載客，
    衡情，員警乙○○證稱受處分人所駕駛之車輛停留候客之時間超過三分鐘，即非
    無據。況本件執勤員警掣單舉發違反道路交通管理處罰條例所列之違規事實，本
    質上為行政處分，係公務員基於職務上權力，依法就特定之具體事件所為具有公
    法上效果之單方行政行為，基於公務員為公法上行為具有公信力之原則，該行政
    處分當可被推定為真正，其據以依法處分之事實認定亦為真正無誤，本此公信原
    則，乃立法者賦予行政機關制定違反道路交通事件統一裁罰標準及處理細則，使
    勤務公務員得當機處分（如該細則第二十三條）以達其維護交通秩序、安全之行
    政目的，從而，本件受處分人未能就舉發有誤提出相關證據以供調查，本院經查
    亦無任何證據足資證明其有捏造事實違法取締之情事，則執勤公務員本其維護交
    通秩序、安全職責所為之舉發，應受到合法、正確之推定。揆諸前揭說明，受處
    分人確實有於右開時間在公車招呼站十公尺內之路段停車之違規行為，應堪認定
    ，核其所辯，應有誤解，不足採信。本件事證明確，受處分人之違規行為堪以認
    定。
四、綜上所述，受處分人確有於右開時間在公車招呼站十公尺內之路段停車之違規行
    為，因受處分人於應到案日期前申訴，原處分機關遂依道路交通管理處罰條例第
    五十六條第一項第一款及違反道路交通管理事件統一裁罰標準表之規定裁處受處
    分人罰鍰九百元，核無違誤，本件受處分人之異議為無理由，自應將其異議駁回
    。
據上論斷，應依道路交通案件處理辦法第十九條裁定如主文。
中      華      民      國      九十一      年      六      月    七    日
                                臺灣臺北地方法院交通法庭
                                          法  官  劉  嶽  承
右正本證明與原本無異。
如不服本裁定，應於裁定送達後五日內向本院提出抗告狀。
                                          書記官  江  虹  儀
中      華      民      國    九十一       年      六      月     七    日
